臺灣桃園地方法院刑事判決　　　　　　　　　　　　　九十三年度訴字第三二二號
　　公　訴　人　臺灣桃園地方法院檢察署檢察官
　　被　　　告　乙○○
右列被告因偽造文書等案件，經檢察官提起公訴（九十二年度偵字第一五二七九號）
，本院判決如左︰
    主  文
乙○○共同行使偽造私文書，足以生損害於公眾及他人，處有期徒刑肆月，如易科罰
金，以佰元折算壹日。偽造之動產擔保交易動產抵押設定登記申請書、貸款暨動產
抵押契約書上偽簽之「丁○○」署名陸枚，均沒收之。
    事  實
一、乙○○前因誣告案件，經本院以九十一年度易字第二四三號，判處拘役三十日，
    緩刑二年確定，於九十一年九月一日確定；再因竊盜案件，經本院以九十三年度
    壢簡字第八號，判處罰金二千元確定（不構成累犯）；詎不知悔悟，明知甲○○
    （業經本院於九十三年八月十日判處罪刑確定在案）欲以其妻丁○○之名義購車
    ，為丁○○所拒絕，甲○○竟意圖為自己不法之所有，乃於九十二年六月初某日
    ，在桃園縣新屋鄉○○村○○街三一號住處，竊取丁○○之
    後（竊盜部分業經丁○○撤回告訴，詳下述），與乙○○共同基於偽造私文書並
    進而行使之犯意聯絡，由甲○○於同年六月初某日，至桃園縣平鎮市○○路○段
    五八號「秉忠車行」，向負責人范秉忠偽稱其妻丁○○欲購車；同年六月十八日
    十四時許，由匯豐汽車股份有限公司職員丙○○至桃園縣新屋鄉○○村○○街三
    一號甲○○住處，就購車貸款相關事宜進行徵信，甲○○與假冒丁○○名義之乙○○一同與丙○○對保，並由乙○○於動產擔保交易動產抵押設定登記申請書、
    貸款暨動產抵押契約書上偽簽「丁○○」之署名共六枚，並將甲○○所竊得之「
    丁○○」印章，分別接續蓋用印文共二枚於前開文書之「債務人」、「甲方即借
    款人」欄「丁○○」署名之下方，偽造完成前開私文書，並持以交付丙○○以為
    行使，完成對保手續後，甲○○於同日至秉忠車行，以丁○○代理人名義簽訂購
    車契約，購得車號Ｑ六－一二三六號自小客車，並交付丁○○之
    理過戶，足以生損害於丁○○、匯豐汽車股份有限公司及監理機關對於車籍及動
    產擔保交易資料管理之正確性。
二、案經丁○○提出告訴，由桃園縣政府警察局移請臺灣桃園地方法院檢察署檢察官
    偵查後起訴。
    理  由
一、右揭犯罪事實，業據被告乙○○於警詢、偵訊及本院審理中坦承不諱，經查：
  (一)被告前揭犯行，有汽車新領牌照登記書、動產擔保交易動產抵押設定登記申請書
    、貸款暨動產抵押契約書、汽（機）車過戶登記書、汽（機）車各項異動登記書
    、汽車買賣合約書、車號Ｑ六－一二三六號自小客車之行照、動產擔保交易（動
    產抵押）移轉契約書、動產擔保交易動產抵押設定債權人變更登記申請書各一件
    在卷可資佐證；再經被害人即證人丁○○、范秉忠、丙○○於警詢及偵訊中，對
    於犯案情節證述明確；復有共犯被告甲○○於警詢、偵訊及本院審理中之自白堪
    以佐參。
  (二)又前揭動產擔保交易動產抵押設定登記申請書、貸款暨動產抵押契約書上，被告
    乙○○偽造之「丁○○」署名下方所蓋用偽造之「丁○○」印文，由該印文線條
    圖案已屬舊紋，且丁○○證述被告甲○○本件購車未得伊同意、印章與
    放在一起觀之，該「丁○○」印章應為被告甲○○一併竊取盜用，連同
    供被告乙○○冒用，完成前揭登記申請書及抵押契約書持以行使，俾辦理汽車動
    產擔保貸款事宜，始為實情，業經證人丙○○於警詢及偵訊時證述明確；被告乙○○於警詢時供稱係由丙○○蓋章、被告甲○○於偵訊時供稱印章係中古車行盜
    刻云云，尚與卷內積極事證不符，委無可採。
  (三)共犯甲○○前開行使偽造私文書部分之犯行，業經本院於九十三年八月十日，以
    九十三年度訴字第三二二號，判處有期徒刑四月確定在案，竊盜部分則經丁○○
    撤回告訴，不另為公訴不受理之諭知，有刑事判決正本一份附卷佐參；本件被告
    前揭自白，核與卷內積極證據相符，洵堪採信。是本件乙○○有與甲○○共同偽
    造私文書並進而行使之行為，事證明確，犯行堪以認定，應予依法論科。
二、按刑法上之接續犯，係指以單一行為，經數個階段，持續侵害同一法益而言。又
    連續犯之成立，除主觀上須基於一個概括之犯意外，客觀上須先後數行為，逐次
    實施而具連續性，侵害數個同性質之法益，其每一前行為與次行為，依一般社會
    健全觀念，在時間差距上，可以分開，在刑法評價上，各具獨立性，每次行為皆
    可獨立成罪，構成同一之罪名，始足當之；如數行為於同時同地或密切接近之時
    地實施，侵害同一之法益，各行為之獨立性極為薄弱，依一般社會健全觀念，在
    時間差距上，難以強行分開，在刑法評價上，以視為數個舉動之接續施行，合為
    包括之一行為予以評價，較為合理，則屬接續犯，而為包括之一罪（最高法院七
    十年台上字第二八九八號、八十六年台上字第三二九五號判例參照），本件被告
    接續偽造「張文享」之署名，並非連續犯，而為接續犯，應僅論以一罪。次按若
    係盜用他人真印章所蓋之印文，並非偽造印章之印文，不在刑法第二百十九條所
    定必須沒收之列（司法院印行「刑事確定裁判審查要旨」第十七輯第一一九頁第
    二則，本院卷第一二一頁參照）。本件被害人丁○○當時係將
    起，被告甲○○係一併竊取
    乙○○所盜蓋之印文並非偽造，自非在得沒收之列，業經本院於九十三年度訴字
    第三二二號甲○○偽造文書案件之判決理由，予以敘明在案。
三、核被告乙○○所為，係犯刑法第二百十六條、第二百十條行使偽造私文書罪。被
    告乙○○與甲○○間，就偽造「丁○○」之署名、印文，以偽造動產擔保交易動
    產抵押設定登記申請書、貸款暨動產抵押契約書之私文書，並進而行使，互有犯
    意聯絡及行為之分擔，依刑法第二十八條，均為共同正犯；又其偽簽「丁○○」
    之署名，係偽造文書之階段行為，偽造文書之低度行為，復為行使之高度行為所
    吸收，均不另論罪，應依行使偽造私文書罪論處；又被告係以一偽造犯意，接續
    偽簽「丁○○」署名，並非數行為，仍以一行為論。爰審酌其犯罪後坦承犯行，
    態度良好，配合警詢、偵訊及本院審理，當時顯係一時誤觸法網，暨其犯罪之動
    機、目的、手段，犯罪時所受之刺激及其品行、生活狀況、智識程度為高中肄業
    、犯罪所生之損害等一切情狀後，量處如主文所示之刑，並諭知易科罰金之折算
    標準，以資懲儆。至被告甲○○、乙○○於動產擔保交易動產抵押設定登記申請
    書、貸款暨動產抵押契約書上共同偽造之「丁○○」署名共六枚，依刑法第二百
    十九條之規定，不問屬於犯人即被告與否，均應併為諭知沒收；另就偽造之動產
    擔保交易動產抵押設定登記申請書、貸款暨動產抵押契約書，雖係被告持以犯罪
    所用之物，惟既經被告憑以購買車號Ｑ六－一二三六號自小客車，已非本件被告
    乙○○與甲○○二人所有之物，而屬匯豐汽車股份有限公司及監理機關所有，爰
    不予諭知沒收，附予敘明。
四、據上論斷，應依刑事訴訟法第二百九十九條第一項前段，刑法第二十八條、第二
    百十六條、第二百十條、第四十一條第一項前段，罰金罰鍰提高標準條例第二條
    ，判決如主文。
本案經檢察官張啟聰到庭執行職務。
中　　　華　　　民　　　國　　　九十三　　　年　　十一　　月　　九      日
                                    臺灣桃園地方法院刑事第四庭
                                    審判長法  官  陳  世  宗
                                          法  官  尹      良
                                          法　官　李  昆  南
右正本證明與原本無異。
如不服本判決，應於送達後十日內，以書狀敘明理由，向本院提出上訴狀（應附繕本
）。
                                          書記官　郭  中  明
中　　　華　　　民　　　國　　　九十三　　　年　　十一　　月　　九      日
附本案論罪科刑法條：
刑法第二百一十條（偽造變造私文書罪）
偽造、變造私文書，足以生損害於公眾或他人者，處五年以下有期徒刑。
刑法第二百一十六條（行使偽造變造或登載不實之文書罪）
行使第二百十條至第二百十五條之文書者，依偽造、變造文書或登載不實事項或使登
載不實事項之規定處斷。
